【裁判字號】    99,易,3185
【裁判日期】    991230
【裁判案由】    毒品危害防制條例
【裁判全文】
臺灣臺北地方法院刑事判決              99年度易字第3185號
公  訴  人  臺灣臺北地方法院檢察署檢察官
被      告  田厚民
上列被告因毒品危害防制條例案件，經檢察官提起公訴（99年度
毒偵字第3629號），本院判決如下：
    主  文
田厚民施用第二級毒品，累犯，處有期徒刑伍月，如易科罰金，
以新臺幣壹仟元折算壹日。
    事  實
一、田厚民前於民國88年間因施用毒品案件，經臺灣板橋地方法
    院以88年度毒聲字第34號裁定送觀察勒戒後，認其無繼續施
    用毒品傾向，於89年1月17日執行完畢釋放，並由臺灣板橋
    地方法院檢察署檢察官於89年1月31日以89年度毒偵字第262
    號為不起訴處分。其於前開觀察勒戒執行完畢釋放後5年內
    之89年間，又因施用毒品案件，經臺灣士林地方法院以89年
    度毒聲字第1531號裁定送觀察勒戒後，仍認其無繼續施用毒
    品傾向，於89年9月6日執行完畢釋放，由臺灣士林地方法院
    檢察署檢察官於89年9月1日以89年度毒偵字第1817號為不起
    訴處分。復於91年間因犯強盜罪及偽造文書罪，分別經最高
    法院以91年度台上字第5136號判處有期徒刑7年6月，及臺灣
    高等法院以91年度上訴字第656號判處有期徒刑7月確定。上
    開2罪，經合併定應執行有期徒刑7年10月。惟適逢中華民國
    九十六年罪犯減刑條例公布施行，其前開所犯偽造文書罪之
    科刑，減為有期徒刑3月又15日，與前開強盜罪之科刑合併
    定應執行有期徒刑7年6月又15日。入監執行後於95年10月12
    日獲准假釋出監並付保護管束，於97年11月25日保護管束期
    滿未被撤銷，視為執行完畢。田厚民又於97年間因施用毒品
    案件，經臺灣板橋地方法院以97年度毒聲字第547號裁定送
    觀察勒戒後，認其有繼續施用傾向，該院再以97年度毒聲字
    第2144號裁定令入戒治處所施以強制戒治。嗣經評定為合格
    ，於98年6月22日執行完畢釋放，並由臺灣板橋地方法院檢
    察署檢察官於98年7月31日以98年度戒毒偵字第524號為不起
    訴處分確定。其後再於99年間多次因施用毒品案件，經臺灣
    板橋地方法院於99年6月8日以99年度簡字第3312號判處有期
    徒刑4月、於99年6月28日以99年度簡字第4487號判處有期徒
    刑5月、99年7月29日以99年度簡字第2358號判處有期徒刑6
    月確定，及本院於99年6月24日以99年度易字第1194號判處
    有期徒刑4月確定（以上各罪均未構成累犯）。詎田厚民竟
    猶不知悔悟，復基於施用第二級毒品甲基安非他命之犯意，
    於99年9月10日為警採尿（起訴書誤載採尿時間為99年9月9
    日23時35分許）前96小時內某時，在臺中縣大甲鎮外埔之工
    地，以玻璃球吸食器燒烤之方式，施用第二級毒品甲基安非
    他命1次。嗣因他案通緝，為警於99年9月9日23時35分許，
    在臺北市○○區○○路423巷52號前查獲並採尿送驗，始悉
    上情。
二、案經臺北市政府警察局萬華分局報告臺灣臺北地方法院檢察
    署偵查起訴。
    理  由
一、訊據被告田厚民於本院審理時供承:於99年9月5日或6日，在
    臺中縣大甲鎮外埔之工地，以玻璃球吸食器燒烤之方式，施
    用第二級毒品甲基安非他命1次等情不諱，而被告於99年9月
    9 日23時35分許在上開地點為警查獲後，旋於翌日接受採尿
    ，經警送驗結果，呈甲基安非他命類陽性反應，有經被告親
    自簽署確認之臺北市政府警察局偵辦毒品案件尿液檢體委驗
    單、臺灣尖端先進生技醫藥股份有限公司於99年9月23日出
    具之濫用藥物檢驗報告（參毒偵卷第37、38頁）在卷可稽。
    按安非他命經施用進入人體後，經人體代謝作用，約70%於
    24小時內自尿中排出，約90%於96小時內自尿中排出，最長
    可能不會超過4日（行政院衛生署藥物食品檢驗局81年2月8
    日（81）藥檢壹字第001156號函參照）。被告於99年9月10
    日所採集之尿液送驗結果，既呈甲基安非他命陽性反應，自
    足徵被告於採尿前96小時內某時確有施用第二級毒品甲基安
    非他命之行為，是被告前開出於任意性之自白，核與事實相
    符，而可採信。從而，本件被告於99年9月10日採尿前96小
    時內某時施用第二級毒品甲基安非他命之犯行，事證明確，
    洵堪認定。本件被告被告先後於88年間、89年間，因施用毒
    品案件，經法院裁定送觀察勒戒後，均認其無繼續施用毒品
    傾向，而分別於89年1月17日、89年9月6日執行完畢釋放，
    並由檢察官先後為不起訴處分。其嗣又於97年間因施用毒品
    案件，經臺灣板橋地方法院以97年度毒聲字第547號裁定送
    觀察勒戒後，認其有繼續施用傾向，該院再以97年度毒聲字
    第2144號裁定令入戒治處所施以強制戒治，入所執行後，經
    評定為合格，於98年6月22日執行完畢釋放，並由臺灣板橋
    地方法院檢察署檢察官於98年7月31日以98年度戒毒偵字第
    524 號為不起訴處分確定，此後復於99年間多次因施用毒品
    案件經檢察官提起公訴，並經法院分別為如事實欄一所示之
    科刑判決確定，此有臺灣高等法院被告前案紀錄表在卷可稽
    ，其又犯本件施用第二級毒品罪，自應依法論科。
二、按甲基安非他命屬毒品危害防制條例第2條第2項第2款所規
    定之第二級毒品。是核被告所為，係犯毒品危害防制條例第
    10條第2項之施用第二級毒品罪。其施用第二級毒品甲基安
    非他命時，持有第二級毒品甲基安非他命之低度行為，為其
    施用之高度行為所吸收，不另論罪。至於公訴意旨另認被告
    同時基於施用第二級毒品可待因之犯意，同時可待因1次云
    云，惟按「可待因（Codeine）及其製劑含量每100毫升（或
    100公克）5.0公克以上【Codeine and its preparations w
    itha content more than 5.0 grams ofcodeine per 100 m
    illiliters（or 100 grams）.】」固屬毒品危害防制條例
    第2條第2項第2款附表二第33類第二級毒品，而被告於前揭
    時間所採集之尿液亦呈現可待因陽性反應，然施用製劑含量
    每100毫升（或100公克）5.0公克以下之可待因，其尿液亦
    可能出現可待因之陽性反應，而公訴人並未提出任何證據足
    以證明被告當時所施用之物係屬於「可待因或其製劑含量每
    100毫升（或100公克）5.0公克以上」之毒品，自不能排被
    告前開尿液中呈現陽性反應，係施用製劑含量每100毫升（
    或100公克）5.0公克以下之可待因之結果，基於罪疑有利被
    告之原則，自難認被告於施用本件第二級毒品甲基安非他命
    同時另有施用可待因或其製劑含量每100毫升（或100公克）
    5.0公克以上」毒品之行為，蒞庭檢察官亦已於本院審理時
    以言詞更正不主張被告另有此部分之犯行，爰不另為無罪之
    諭知，附此敘明。被告前於91年間因犯強盜罪及偽造文書罪
    ，分別經最高法院以91年度台上字第5136號判處有期徒刑7
    年6月，及臺灣高等法院以91年度上訴字第656號判處有期徒
    刑7月確定，上開二罪並經合併定應執行有期徒刑7年10月。
    適逢中華民國九十六年罪犯減刑條例公布施行，前開所犯偽
    造文書罪之科刑，減為有期徒刑3月又15日，並與前開強盜
    罪之科刑合併定應執行有期徒刑7年6月又15日，入監執行後
    ，於95年10月12日獲准假釋出監並付保護管束，於97年11月
    25日保護管束期滿未被撤銷，視為執行完畢，此有前開紀錄
    表在卷可按。其於受有期徒刑之執行完畢後，5年內故意再
    犯本件有期徒刑以上之罪，應依刑法第47條第1項規定論以
    累犯，並加重其刑。
    爰審酌被告前因施用毒品案件，已接受觀察勒戒、強制戒治
    及科刑判決，竟再犯本件施用毒品罪，參酌施用毒品係屬自
    戕行為，以及被告犯後坦承犯行之態度等一切情狀，量處如
    主文所示之刑，併諭知易科罰金之折算標準。至於被告本案
    持以施用毒品所用之玻璃吸食器，並未扣案，且卷內亦無任
    何證據證明被告當時所持用之吸食器係屬於其所有之物，爰
    不另為沒收之諭知，附此敘明。
據上論斷，應依刑事訴訟法第284條之1、第299條第1項前段，毒
品危害防制條例第10條第2項，刑法第11條前段、第47條第1項、
第41條第1項前段，判決如主文。
本案經檢察官蘇維達到庭執行職務
中    華    民    國    99    年    12    月    30    日
                  刑事第二十庭  法  官  李桂英
上正本證明與原本無異。
如不服本判決應於收受送達後10日內向本院提出上訴書狀，並應
敘述具體理由；其未敘述上訴理由者，應於上訴期間屆滿後20日
內向本院補提理由書（均須按他造當事人之人數附繕）「切勿逕
送上級法院」。
                                書記官  嚴君珮
中    華    民    國    99    年    12    月    30    日
附錄本案論罪科刑法條全文:
毒品危害防制條例第10條
施用第一級毒品者，處 6 月以上 5 年以下有期徒刑。
施用第二級毒品者，處 3 年以下有期徒刑。

司法院資訊處製作；財團法人民間司法改革基金會備份。
